臺灣板橋地方法院刑事判決　　　　　　　96年度易字第2263號
公　訴　人　臺灣板橋地方法院檢察署檢察官
被　　　告　乙○○
上列被告因竊盜案件，經檢察官提起公訴（九十六年度偵字第一
二六二九號），本院判決如下：
    主  文
乙○○於夜間侵入有人居住之建築物竊盜，處有期徒刑柒月。
    事  實
一、乙○○曾有竊盜前科（不構成累犯），竟意圖為自己不法之
    所有，於民國96年5 月30日21時10分許之夜間，侵入臺北市
    北投區○○○路117 巷18號旁工地之有人居住之建築物內，
    徒手竊取億東營造股份有限公司（下稱億東公司）所有之破
    壞剪1 把及電纜線9 公斤（價值約新臺幣1,000 元）。嗣於
    同日22時30分許，在臺北縣板橋市○○路○ 段29巷口，經巡
    邏員警發覺乙○○形跡可疑，始為警查獲。
二、案經臺北縣政府警察局海山分局報告臺灣板橋地方法院檢察
    署檢察官偵查起訴。
    理  由
一、按被告之自白，非出於強暴、脅迫、利誘、詐欺、疲勞訊問
    、違法羈押或其他不正之方法，且與事實相符者，得為證據
    。又被告陳述其自白係出於不正之方法者，應先於其他事證
    而為調查。該自白如係經檢察官提出者，法院應命檢察官就
    自白之出於自由意志，指出證明之方法，刑事訴訟法第156
    條第1 項、第3 項定有明文。查本件被告乙○○於警詢自白
    竊取工地之破壞剪後，剪斷電纜線竊取之，嗣經被告於偵查
    及本院審理中否認上開自白之真實性，供稱於製作警詢筆錄
    前遭警毆打云云。雖被告所供遭警毆打一節，查無積極證據
    可資佐證，惟經本院勘驗被告於警詢之錄音內容，其警詢錄
    音內容雖係採一問一答方式，對話流暢，然製作筆錄過程中
    未聞打字紀錄聲音，且綜觀製作筆錄過程，大多為員警提問
    ，被告則回以「嗯」等情，有本院96年11月12日勘驗筆錄1
    份在卷可稽。又被告於同日經警查獲移送檢察官訊問時，即
    坦承一時貪心才拿走工地電纜線及破壞剪等語（見96年度偵
    字第1262 9號卷第31頁）。則被告既已坦承行竊破壞剪及電
    纜線之事實，實無需就電纜線是否伊持破壞剪剪斷一節再為
    爭執。從而，本院認被告於警詢自白伊以工地破壞剪剪斷電
    纜線之部分，難認與事實相符，尚難採為論罪之依據，核先
    敘明。
二、又被告乙○○於本院審理中亦坦承於上開時地拿走工地破壞
    剪及地上之電纜線等情，惟否認竊盜犯行，辯稱：伊進去工
    地找看有沒有缺人手，之後看到地上有破壞剪及三條電纜線
    ，就撿起來帶回去，沒有意思要偷云云。經查：
（一）上揭事實，業據被害人工地主任甲○○於警詢中指述綦詳
      ，並經證人即查獲員警吳慰宗於偵查中證稱：我們在路上
      巡邏，看到被告載一個箱子，當時被告騎機車，我們在被
      告的皮箱裡發現電線及破壞剪。（門鎖有無遭破壞？）沒
      有，該處有個洞，被告是將手伸入洞裡將門鎖按開，查獲
      之工地有工人在二樓休息等語（見96年度偵字第12629 號
      卷第36、37頁）。復有扣押物品目錄表、贓物認領保管單
      各1 紙、照片6 紙在卷可資佐證。被告亦坦承取走上開破
      壞剪及電纜線等情，已如前述，而該破壞剪及電纜線既係
      在工地內，顯然非屬他人丟棄不要之物品，被告未經告知
      即擅自取走上開物品，自屬竊盜無訛。
（二）綜上所述，被告所辯洵無足採，其竊盜犯行堪以認定，應
      依法論科。
三、核被告所為，係犯刑法第321 條第1 項第1 款之於夜間侵入
    有人居住之建築物竊盜罪。公訴意旨認被告係持破壞剪剪斷
    電纜線，而另犯同條第3 款攜帶兇器竊盜一節，尚有所誤，
    惟此僅係加重條件之減少，不生變更起訴法條問題，應予敘
    明。爰審酌被告尚值壯年，竟不思循正途賺取財物，兼衡其
    素行、犯罪動機、目的、手段，竊取財物之價值不高，惟犯
    後仍否認犯行之態度等一切情狀，量處如主文所示之刑。
據上論斷，應依刑事訴訟法第二百九十九條第一項前段、刑法第
三百二十一條第一項第一款，判決如主文。
本案經檢察官藍海凝到庭執行職務
中　　華　　民　　國　　96　　年　　12　　月　　26　　日
  　　　　　　　　　刑事第七庭  法　官　李君豪
以上正本證明與原本無異。
如不服本判決，應於判決送達後10日內敘明上訴理由，向本院提
出上訴狀（應附繕本）。
　　　　　　　　　　　　　　　　書記官　林文達
中　　華　　民　　國　　96　　年　　12　　月　　26　　日
附錄本案論罪科刑法條全文：
中華民國刑法第321條
犯竊盜罪而有左列情形之一者，處 6 月以上、 5 年以下有期徒
刑：
一  於夜間侵入住宅或有人居住之建築物、船艦或隱匿其內而犯
之者。
二  毀越門扇、牆垣或其他安全設備而犯之者。
三  攜帶兇器而犯之者。
四  結夥三人以上而犯之者。
五  乘火災、水災或其他災害之際而犯之者。
六  在車站或埠頭而犯之者。
前項之未遂犯罰之。
